# 固定资产报废/处置的差异

提问人：大头爸爸 时间：2015-02-23 12:18:27
2 、抵扣过进项税额的长期资产，对外转售增值税，计入”销项税额“，与公司正常经营业务产生的增值税一起处理，税金流量计入”支付的各项税费“。 3 、报废固定资产产生的残值收入，缴纳17%增值税，税金流量计入”支付的各项税费“。
这两项的现金流我个人认为计入“处置固定资产、无形资产和其他长期资产而收到的现金净额”更好一些

回答人：chenyiwei
税金是与其他活动一并缴纳的，且涉及进项税额抵扣，无法合理区分确切的归属于处置固定资产的税费现金流，这样处理不可行，且不符合成本效益原则。

提问人：麦子店 260 时间：2017-11-10 15:25:29
陈版，之前看到别的帖子里说固定资产相关的销项税额，计入”处置固定资产、无形资产和其他长期资产的现金流入”，为什么此处不统一口径？谢谢！

回答人：chenyiwei
基本原则就是不单列进项税和销项税的现金流，与其所依附的主体现金流量在同一项目内反映。